臺灣高等法院民事裁定                100年度家抗字第161號
抗  告  人  林照福
上列抗告人因與相對人江鷹間離婚事件，對於臺灣基隆地方法院
中華民國100年8月18日100年度婚字第133號所為裁定提起抗告，
本院裁定如下：
      主  文
抗告駁回。
抗告訴訟費用由抗告人負擔。
      理  由
一、抗告意旨略以：原法院100年度婚字第133號抗告人與相對人
    間離婚訴訟事件，抗告人於民國100年8月10日收受原法院命
    抗告人補正相對人即被告江鷹之住所或居所之裁定後，即前
    往入出境管理局（係「內政部入出國及移民署（下稱移民署
    ）」之誤）查詢相對人住居所，併已陳報原法院，卻為原法
    院以逾期未補正駁回起訴，爰提起本件抗告云云。
二、按當事人書狀，應記載當事人姓名及住所或居所；當事人為
    法人、其他團體或機關者，其名稱及公務所、事務所或營業
    所，民事訴訟法第116條第1項第1款定有明文，此為必須具
    備之程式，欠缺此程式經審判長依民事訴訟法第249條第1項
    但書第6款規定，限期命其補正，該當事人逾限仍不遵行者
    ，審判長得依同法第249條第1項前段規定，以起訴不合法裁
    定駁回當事人之訴訟。
三、查，本件抗告人未依上揭第116條第1項第1款規定，於起訴
    狀載明相對人江鷹之住所，違背起訴程式，致原法院無從對
    相對人送達訴訟文書，經原法院於100年8月1日裁定命抗告
    人於裁定送達後5日內補正相對人之住所或居所，逾期即駁
    回其訴，並於100年8月10日送達抗告人，有原法院送達證書
    在卷可稽（原法院卷第19頁），抗告人未於100年8月15日裁
    定期間屆滿前為補正，經原法院於100年8月18日以抗告人未
    補正起訴程式為由，駁回其訴，並於同年月19日公告在案，
    有裁判主文公告證書在卷可參（原法院卷第22頁）。抗告人
    遲至100年8月23日始為補正，有抗告人所提移民署100年8月
    17日移署資處鈺字第1000130416號函正本上原法院之收狀戳
    日期為「100.8.23」可按（原法院卷第24頁），顯已逾上揭
    裁定期間，且於原法院100年8月18日裁定駁回其訴，並於同
    年月19日公告生效後，其補正不合法。依前述說明，原法院
    駁回抗告人於原法院之訴，並無違誤。抗告意旨主張其業於
    100年8月10日收到原審法院補正裁定後，前往移民署查詢相
    對人住居所，並已陳報原法院云云，惟抗告人所為補正，已
    逾裁定補正期間，且於原法院駁回其訴之裁定公告生效之日
    後，其補正難謂合法。抗告人提起本件抗告，指摘原裁定不
    當，請求廢棄原裁定，為無理由，不應准許。
四、據上論結，本件抗告為無理由，爰裁定如主文。
中    華    民    國   100    年    10    月    31    日
                    民事第一庭
                        審判長法  官  張耀彩
                              法  官  林金吾
                              法  官  吳光釗
正本係照原本作成。
本裁定除以適用法規顯有錯誤為理由外，不得再抗告。如提起再
抗告，應於收受後10日內委任律師為代理人向本院提出再抗告狀
。並繳納再抗告費新台幣1千元。
中    華    民    國   100    年    11    月    2     日
                              書記官  鄭兆璋